【裁判字號】    90,交易,593
【裁判日期】    901031
【裁判案由】    業務過失傷害
【裁判全文】
臺灣臺中地方法院刑事判決                          九十年度交易字第五九三號
    公  訴  人  臺灣台中地方法院檢察署檢察官
    被      告  甲○○
右列被告因業務過失傷害案件，經檢察官提起公訴（九十年度偵字第一０七二八號）
，本院判決如左：
    主  文
甲○○從事業務之人，因業務上之過失傷害人致重傷，處有期徒刑壹年貳月，緩刑肆
年。
    事  實
一、甲○○為領有職業大客車駕駛執照受僱於統聯汽車客運股份有限公司 (下稱統聯
    公司)之營業大客車司機，係以從事駕駛為業務之人。於民國九十年四月十五日
    上午某時，駕駛車牌號碼ＦＴ─九五五號營業大客車載運旅客，在台中市○○路
    與建國路口統聯公司台中站讓旅客下車後起身欲上廁所時，因本身罹患十二指腸
    潰瘍合併出血、貧血等病症，導致頭部強烈暈眩、站立不穩之症狀，甲○○雖先
    蹲於廁所內稍事休息後症狀減輕，但仍有頭暈情況，甲○○在上開症狀出現後，
    本應注意其暈眩狀況已足以影響安全駕駛，不得再行駕車，以防止危險之發生，
    而衡諸當時狀況，其亦無不能注意之情事，詎竟疏未注意及此，仍執意於同日上
    午九時四十分許，駕駛上開營業大客車欲至統聯公司干城停車場停放，而沿台中
    市○○路由南往北方向行駛，惟始起步不到五十公尺途經台中市○○路一一二號
    鐵路餐廳後方時，即因上開病症失去知覺暈倒，造成所駕駛之營業大客車失控，
    衝撞乙○○所駕駛停放於路旁等候載客之Ｎ６─八二五號計程車後，復連續衝撞
    路人林銘哲、菲律賓籍之OMANDAC CORAZONDE JESUS、SAMPANG NORABAU及印尼籍
    之TARW IYATIN、WURYATI等五人 (涉犯過失傷害以上五人部分業已和解均未據告
    訴)，乙○○當場卡於車內無法動彈，身體因受計程車嚴重擠壓，受有兩下肢嚴
    重壓砸傷併右小腿及左大腿粉碎性骨折、頭部外傷併急性耳聾等傷害，雖經送醫
    急救，惟乙○○仍有雙腿截肢及左耳喪失聽力之重傷害無法痊癒。
二、案經乙○○訴由台中市警察局第一分局報請臺灣臺中地方法檢察署檢察官偵查起
    訴。
    理  由
一、訊據被告甲○○對於領有職業大客車駕駛執照受僱於統聯公司擔任營業大客車司
    機，在右揭時地駕駛營業大客車途中與告訴人乙○○發生車禍之事實，供承不諱
    ，核與告訴人指述情節相符，並經證人即被害人林銘哲、菲律賓籍之OMANDAC
    CORAZONDE JESUS、SAMPAN GNORABAU及印尼籍之TARW IYATIN、WURYATI於警訊時
    證述明確，復有台中市○○○道路交通事故調查報告表一件、現場暨車損照片九
    幀可資佐證。而告訴人因本件車禍受有如事實欄所示之傷害，且送醫急救後，仍
    有雙腿截肢及左耳喪失聽力之重傷害無法痊癒，亦有澄清綜合醫院診斷證明書一
    紙在卷可憑。另被告在肇事前於統聯公司台中站讓旅客下車後起身欲上廁所時，
    因本身罹患十二指腸潰瘍合併出血、貧血等病症，導致頭部強烈暈眩、站立不穩
    之症狀，被告雖先蹲於廁所內稍事休息後症狀減輕，但仍有頭暈情況，被告因欲
    駕駛營業大客車至統聯公司干城停車場停放，而沿台中市○○路由南往北方向行
    駛，惟始起步不到五十公尺即因上開病症失去知覺暈倒，造成所駕駛之營業大客
    車失控衝撞告訴人之事實，除據被告陳明外，並有慈愛綜合醫院診斷證明書、澄
    清綜合醫院尿液報告單、糞便報告單、內視鏡檢查報告單各一紙、生化報告單、
    血液報告單各三紙附卷可稽。按汽車駕駛人患病影響安全駕駛者，不得駕車，道
    路交通安全規則第一百十四條第四項定有明文。被告係領有職業大客車駕駛執照
    之車輛駕駛人 (見右開道路交通事故調查報告表)，前開交通規則為其所應注意
    ，而被告在上開症狀出現後，自應注意其暈眩狀況已足以影響安全駕駛，不得再
    行駕車，以防止危險之發生，而衡諸當時狀況，顯無不能注意之情事，詎被告竟
    執意駕車，而因上開病症失去知覺暈倒，致使所駕駛之營業大客車失控，衝撞告
    訴人，造成告訴人受有右述傷害，是被告就本件事故之發生顯有過失，且被告之
    過失行為與告訴人所受傷害間並有相當因果關係。因而事證明確，被告之犯行堪
    以認定，應予依法論科。
二、被告係領有職業大客車駕駛執照受僱於統聯公司擔任營業大客車司機，為從事駕
    駛業務之人，其因業務上駕駛之過失肇致車禍，導致告訴人受有前揭重傷害，所
    為核係犯刑法第二百八十四條第二項後段業務過失致重傷害罪。被告於肇事後，
    雖因經濟能力不足，另僱主統聯公司就賠償金額迄未與告訴人達成共識，而未能
    和解，惟被告已先行賠償告訴人新台幣 (下同)六十二萬元 (另十八萬元以分期
    付款方式支付)，並取得告訴人諒解等情，有告訴人提出之陳報狀可查。爰審酌
    被告過失程度，造成告訴人身受重傷無法彌補之結果，被告肇事後雖受限於經濟
    能力，未能與告訴人和解，惟其犯後坦承犯行，且已先行賠付告訴人部分金額，
    並取得諒解等一切情狀，量處如主文所示之刑，以資懲儆。末查被告未曾受有期
    徒刑以上刑之宣告，有台灣高等法院被告全國前案紀錄表及臺灣臺中地方法院檢
    署刑案資料查註紀錄表在卷可稽，本次所犯係過失行為，且已賠償告訴人部分金
    額取得諒解，堪認具有悔意，被告經此判刑教訓，當知謹慎而無再犯之虞，被告
    所宣告之刑，以暫不執行為適當，爰併宣告緩刑四年，以勵自新。
據上論斷，應依刑事訴訟法第二百九十九條第一項前段，刑法第二百八十四條第二項
後段、第七十四條第一款，罰金罰鍰提高標準條例第一條前段，判決如主文。
中      華      民      國    九十    年      十      月    三十一      日
                                    臺灣臺中地方法院交通法庭
                                        法  官  劉長宜
右正本證明與原本無異。
如不服本判決，應於判決送達後十日內向本院提出上訴狀，上訴於臺灣高等法院臺中
分院( 須附繕本 )。
              書記官
中      華      民      國    九十    年      十一    月      一        日
附錄論罪科刑法條
刑法第二百八十四條第二項：
從事業務之人，因業務上之過失傷害人者，處一年以下有期徒刑、拘役或一千元以下
罰金，致重傷者，處三年以下有期徒刑、拘役或二千元以下罰金。


司法院資訊處製作；財團法人民間司法改革基金會備份。
